# 关于香港会计准则下的递延所得税问题。

提问人：chenyiwei 时间：2017-09-08 03:54:23
1 、可以这样理解。 2 、即可结转以后年度弥补的应纳税所得额负数所确认的递延所得税资产（CAS 18第十五条） 3 、指非同一控制下合并中取得的被购买方可辨认无形资产，会计上以购买日公允价值为基础持续计算的金额计量，合并报表层面的账面价值与其计税基础（可能为零）之间的应纳税暂时性差异导致的递延所得税负债，一般初始确认时调整商誉，后续摊销的影响调整合并报表层面的递延所得税费用。

回答人：chenyiwei
1 、可以这样理解。 2 、即可结转以后年度弥补的应纳税所得额负数所确认的递延所得税资产（CAS 18第十五条） 3 、指非同一控制下合并中取得的被购买方可辨认无形资产，会计上以购买日公允价值为基础持续计算的金额计量，合并报表层面的账面价值与其计税基础（可能为零）之间的应纳税暂时性差异导致的递延所得税负债，一般初始确认时调整商誉，后续摊销的影响调整合并报表层面的递延所得税费用。

提问人：wufaxian 时间：2017-09-08 17:56:01
2 、即可结转以后年度弥补的应纳税所得额负数所确认的递延所得税资产（CAS 18第十五条） ------------这个描述怎么感觉和递延所得说资产的描述没有差别呢。或者“稅項虧損”就是香港地区递延所得税的别称。递延所得税资产的英文别称也是Tax losses。
或者“稅項虧損”和递延所得税资产还是有一些本质差别的？

回答人：chenyiwei
表述不同，没有本质区别。

提问人：呼叫帮助 时间：2017-09-09 13:15:04
陈版，香港企业的所得税率是多少，没有找到！

回答人：chenyiwei
印象中是16.5%，但仅对来源于本港的收益征税。

提问人：chenyiwei 时间：2017-08-19 05:15:48
不清楚具体情况，按照一般常识理解： 1 、你的理解可能是对的。 2 、可能是就可抵扣亏损确认的递延所得税资产。 3 、“其他无形资产”可能是非同一控制下合并中取得的被购买方符合可辨认性标准的无形资产以购买日公允价值为基础持续计算的金额大于其计税基础（通常为零）导致的递延所得税负债。

回答人：chenyiwei
不清楚具体情况，按照一般常识理解： 1 、你的理解可能是对的。 2 、可能是就可抵扣亏损确认的递延所得税资产。 3 、“其他无形资产”可能是非同一控制下合并中取得的被购买方符合可辨认性标准的无形资产以购买日公允价值为基础持续计算的金额大于其计税基础（通常为零）导致的递延所得税负债。